# 融资租赁收入确认问题

提问人：aRQue 时间：2011-08-03 21:00:36
请教陈版主及各位高手关于制造企业集团自行设立融资租赁公司，相关收入确认问题，具体问题如下：
1.某公司A为一制造企业，B公司是A公司从事设备金融服务业务的子公司。A公司将产品销售给终端客户C，终端客户C又在B公司办理按揭，以取得的融资放款金额偿还A公司的货款且分期偿还B公司的按揭贷款余额。
在上述的业务循环中，存在两项业务收入的确认：A公司销售产品给C客户的产品销售收入和B公司为C客户提供按揭放款服务的金融服务收入（含手续费收入和贷款利息收入）。
相关问题：在单体报表层面上，A公司在产品销售完成、风险转移后即可立即确认销售收入，而B公司在为客户提供产品融资服务时确认金融服务收入，这一点是无异议的。但在合并报表层面上， B公司是A公司的子公司，由子公司提供融资实现的销售，能不能在产品交付时确认销售收入？还是要在所有贷款本息都收回后才能确认收入？
感谢各位的解答！

回答人：chenyiwei
个人理解，站在合并报表层面，可以理解为AB集团将自产产品通过分期付款销售方式出售给顾客C。在交货和签订金融服务合同的时点，通常B会对C进行信用调查，以确保C具有良好的信用记录和还款能力。因此一般情况下，货物交付给C时，可以合理预计相关的经济利益很可能流入本集团。在此情况下，在合并报表层面可按照分期收款销售收入的确认原则确认收入。

回答人：chenyiwei
回复 aRQue 的帖子
AB之间的交易是集团内部交易，在合并报表层面应当只反映合并集团对外交易的结果。无论A和B之间的交易安排如何，只要AB集团与外部顾客之间的销售条款不改变，就不会影响该内部交易在合并报表层面的列报方式。